【裁判字號】    89,台上,7621
【裁判日期】    891214
【裁判案由】    違反毒品危害防制條例
【裁判全文】
最高法院刑事判決                              八十九年度台上字第七六二一號
    上  訴  人  甲○○
    選任辯護人  蔡清河律師
右上訴人因違反毒品危害防制條例案件，不服台灣高等法院台南分院中華民國八十九
年十月十二日第二審判決（八十九年度上訴字第一○一六號，起訴案號：台灣台南地
方法院檢察署八十八年度營偵字第三二六號），提起上訴，本院判決如左：
    主  文
上訴駁回。
    理  由
按刑事訴訟法第三百七十七條規定，上訴於第三審法院，非以判決違背法令為理由，
不得為之。是提起第三審上訴，應以原判決違背法令為理由，係屬法定要件。如果上
訴理由狀並未依據卷內訴訟資料，具體指摘原判決不適用何種法則或如何適用不當，
或所指摘原判決違法情事，顯與法律規定得為第三審上訴理由之違法情形，不相適合
時，均應認其上訴為違背法律上之程式，予以駁回。本件原判決綜合調查證據之結果
，認上訴人甲○○犯有毒品危害防制條例第四條第五項第二項販賣第二級毒品未遂罪
之事實，因而撤銷第一審之科刑判決，改判論上訴人以上開罪名，並依刑法第二十六
條前段未遂犯得按既遂犯之刑減輕之規定減輕其刑後，量處有期徒刑肆年陸月；扣案
安非他命貳小包（淨重計點肆柒公克）沒收銷燬之，已詳認定犯罪事實之依據及
憑以認定之理由，並對上訴人否認販賣之辯詞，如何不足採信，均已依據卷內資料予
以指駁及說明，從形式上觀察，原判決並無違背法令情形。又原判決依憑證人卓釗旭
於警訊時之供證，及附於警卷之「甲○○販賣安非他命給卓釗旭電話錄音譯文表」，
認卓釗旭於民國八十八年二月八日下午，曾以上訴人之電話0000000及000
0000000與上訴人聯絡洽購安非他命，難謂原判決有認定事實與卷內證據資料
不符而有理由矛盾之違法。再原判決認定上訴人犯有本件罪行，除依憑上揭電話錄音
譯文表外，尚有證人卓釗旭之指證，及為警當場查獲安非他命二小包扣案可資佐證，
是縱除去上訴人主張應無證據能力之前述電話錄音譯文表，亦無解其刑責。而上訴人
接獲卓釗旭電話後，自台南市其住處帶安非他命二小包至新營交流道下交付卓釗旭
，旨在販賣而非轉讓，原判決理由二(三)已詳述其調查審認之結果，要無調查未盡及理
由不備之違法。末查，本件上訴人係犯毒品危害防制條例第四條第五項第二項之罪，
且上訴人供出之毒販蔡崇文經原審查明並無不法事證，則原判決未適用該條例第十七
條（僅規定得減輕其刑）減輕其刑，亦無不適用法則之違背法令。此外，上訴人徒憑
己意，對原審職權之適法行使及原判決理由已詳為論斷之事項，任意爭辯，顯與法定
上訴第三審之形式要件不符，其上訴違背法律上之程式，應予駁回。
據上論結，應依刑事訴訟法第三百九十五條前段，判決如主文。
中      華      民      國    八十九    年     十二     月     十四     日
                              最高法院刑事第六庭
                                  審判長法官  謝  家  鶴
                                        法官  洪  文  章
                                        法官  花  滿  堂
                                        法官  陳  世  淙
                                        法官  洪  佳  濱
      右正本證明與原本無異
                                              書  記  官
中      華      民      國    八十九    年     十二     月    二十九    日


司法院資訊處製作；財團法人民間司法改革基金會備份。
